臺灣士林地方法院民事簡易判決
  111年度湖簡字第1047號
原      告  林柏宇  


被      告  張勝凱  

訴訟代理人  吳秉緯  
上列當事人間侵權行為損害賠償（交通）事件，經本院於民國11
1年8月12日言詞辯論終結，判決如下：
    主      文
被告應給付原告新臺幣6萬2,964元，及自民國111年5月24日起至
清償日止，按週年利率百分之5計算之利息。
原告其餘之訴駁回。
訴訟費用新臺幣2,980元，由被告負擔十分之三即新臺幣894元，
餘由原告負擔。
本判決原告勝訴部分得假執行。但被告如以新臺幣6萬2,964元為
原告預供擔保後，得免為假執行。
    事實及理由要領
一、本判決依民事訴訟法第434條第1項規定，合併記載事實及理
    由要領，其中原告之主張與被告之答辯，並依同條項規定，
    分別引用原告之起訴狀、訴狀資料（民國111年5月17日、同
    年8月12日提出）、被告之答辯狀（同年8月10日提出），以
    及本件111年8月12日言詞辯論筆錄。
二、本院之判斷
　㈠查，原告主張被告於110年6月7日駕駛車輛過失肇事，撞及原
    告騎乘之機車，致原告人車倒地，因而受有左側手部挫傷
　　、右側前臂擦傷、左側前臂擦傷、右側手肘擦傷、右側膝部
    擦傷、右側小腿擦傷、左側手部擦傷、右足擦傷、右上肢軟
    組織疼痛等傷害之事實，有臺北市政府警察局內湖分局製作
    之本件車禍事故調查資料、臺北市立聯合醫院（忠孝院區）
    診斷證明書、原告之傷勢照片在卷可憑，此部分亦為被告所
    不爭執，堪認屬實。被告就本件車禍既有過失，則原告依民
    法侵權行為規定，請求被告賠償其因本件車禍所受損害，即
    屬有據。
　㈡以下審酌原告得請求之賠償金額：
　⒈得請求受損機車必要修繕費之損害為4,525元：
　　原告請求系爭機車修繕費1萬8,100元，雖據提出同額之修車
    發票及估價單為憑。惟按，損害賠償以回復原狀為原則，於
    舊品以新品更換時，應扣除合理之折舊。是參酌固定資產耐
    用年數表、固定資產折舊率、營利事業所得稅查核準則第95
    條第6項等規定，本院認為原告主張之修繕費用，應扣除之
    合理折舊金額為1萬3,575元，是原告得請求被告賠償必要修
    復費用之損害應為4,525元（計算式：18,100－13,575＝4,5
　　25）。
　⒉得請求之醫療費用為1,199元：
　　原告請求醫療費用費1萬3,979元，雖據提出同額之醫療費用
    收據為憑。然而，原告已受領保險公司依照強制汽車責任險
    而賠付之醫療費用1萬2,780元，此為原告所自承（見本院卷
    第193頁），於該理賠金額範圍內，依照強制汽車責任保險
    法第33條代位求償權規定，已生債權讓與效力，是被告抗辯
    此部分應予扣除，當屬可採。準此，扣除保險公司已賠付之
    金額後，原告得請求被告賠償之醫療費用應為1,199元（計
    算式：13,979－12,780＝1,199）。
　⒊得請求不能工作損失7,240元：
　　原告主張因本件車禍請假2週無法工作，請求薪資收入損失7
    ,240元，業據提出其受傷當月及次月之排班表、其銀行帳戶
    交易明細為憑，而由原告提出之傷勢照片觀之，確實會影響
    其正常上班，被告就此部分請求，亦已無爭執（見本院卷第
    194頁），故原告此項損害之請求，應予准許。
　⒋得請求精神慰撫金10萬元：　
　　按，不法侵害他人之身體、健康、名譽、自由、信用、隱私
    、貞操，或不法侵害其他人格法益而情節重大者，被害人雖
    非財產上之損害，亦得請求賠償相當之金額，民法第195條
    第1項定有明文；又慰撫金之核給標準，應斟酌雙方身分
　　、地位及經濟狀況及其他各種情形核定之（最高法院47年台
    上字第1221號判例要旨可參）。本院審酌原告身體因本件車
    禍所受系爭傷害之程度並非輕微，精神上顯然受有相當程度
    之痛苦，以及兩造之教育程度、經濟狀況等一切情狀，認為
    原告請求精神慰撫金10萬元，並未過當，應予准許。
　⒌關於未來除疤醫療費用之請求部分，難以准許：
　　原告主張其因本件車禍受傷，未來有接受雷射除疤之必要，
    是依台北醫學大學附設醫院診斷證明書（見本院卷第57頁）
    所載（內容略為：關於原告就診時出示之左手臂、右手臂、
    右小腿與右膝蓋的疤痕，可以光學滾輪飛梭雷射等療程改善
    ，預估單次療程費用2萬3,000元，預估需要8次療程），請
    求被告賠償未來除疤所需之醫療費用18萬4,000元等語。經
    核，原告為年輕男性，依常情而言，身體應有相當之恢復能
    力，且由原告所提出其個人Instagram網頁資料觀之，該等
    疤痕並未影響其生活及工作，其是否確有迫切除去該等疤痕
    之醫療必要性？並非無疑。另檢視原告提出之復原傷勢照片
    （見本院卷第113至125頁），其手臂上、小腿上之疤痕未來
    應能逐漸淡化，再由其腿部整體外表狀況觀之（見本院卷第
    115頁之照片），亦不足認定確有施以雷射美容除疤之醫療
    必要性，故原告此部分請求，難以准許。
　⒍綜上所述，原告得請求被告賠償之損害金額為（即機車修繕
    費4,525元＋醫療費用1,199元＋不能工作損失7,240元＋精神慰
    撫金10萬元＝11萬2,964元）。又，被告前於臺灣士林地方檢
    察署111年度偵字第670號過失傷害偵查案件程序中，與原告
    成立調解，已先行賠付原告5萬元，作為民事責任之一部賠
    償，有111年度司偵移調字第3號調解筆錄影本可參，此金額
    應予扣除，經扣除後，原告得再請求被告給付之金額為6萬2
    ,964元。
三、從而，原告依侵權行為之法律關係，請求被告給付6萬2,964
    元及自本件起訴狀繕本送達翌日起算之法定遲延利息，如主
    文第一項所示，為有理由，應予准許。逾此範圍之請求，則
    無理由，應予駁回。
四、本件係適用簡易訴訟程序，所為被告敗訴判決部分，應依職
    權宣告假執行；而被告陳明願供擔保請准免為假執行，核無
    不合，爰酌定相當擔保金額宣告之。
五、本件事證已明，兩造其餘攻擊防禦方法及所提證據，經審酌
    後認與判決結果不生影響，爰不再逐一論述，併此敘明。
中　　華　　民　　國　　111 　年　　8 　　月　　26　　日
                  內湖簡易庭  法　官　施月燿
以上為正本係照原本作成。
如不服本判決，應於送達後20日內，向本院提出上訴狀並表明上
訴理由，如於本判決宣示後送達前提起上訴者，應於判決送達後
20日內補提上訴理由書（須依對造人數附繕本）。
中　　華　　民　　國　　111 　年　　8 　　月　　26　　日
                            書記官  朱鈴玉